【裁判字號】    96,易,1491
【裁判日期】    970215
【裁判案由】    竊盜
【裁判全文】
臺灣臺南地方法院刑事判決              96年度易字第1491號
公  訴  人  臺灣臺南地方法院檢察署檢察官
被      告  乙○○
                    現於臺灣嘉義監獄鹿草分監執行中
上列被告因竊盜案件，經檢察官提起公訴（96年度營偵字第1287
號），本院判決如下：
    主  文
乙○○共同犯攜帶兇器踰越牆垣竊盜罪，累犯，處有期徒刑玖月
。
    事  實
一、乙○○前因加重竊盜案件，經臺灣雲林地方法院以93年度簡
    上字第58號判決判處有期徒刑1年6月，於民國93年9月9日確
    定，並於94年10月27日縮短刑期執行完畢出監。詎乙○○仍
    不知悔改，竟與丙○○（另行審結）共同基於為自己不法所
    有之意圖，於96年5月8日7時許，由乙○○商請不知情且真
    實姓名不詳，綽號「傑仔」之成年男子，以其車牌號碼不詳
    之自用小客車，搭載乙○○及丙○○至丁○○位於臺南縣後
    壁鄉後村66之12號之住處，乙○○及丙○○乃趁無人看管
    之際自房屋左後方田園爬過圍牆，之後由乙○○先持從屋外
    尋得屬丁○○所有，在客觀上對於人之生命、身體、安全構
    成威脅，具危險性，可供兇器使用之黑色螺絲起子1把，撬
    開丁○○前址住處1樓後方之鋁窗後，再與丙○○共同侵入
    屋內（侵入住宅罪部分未據告訴），經搜尋該屋內1、2樓之
    廚房、客廳、房間等處後，共竊得現金新臺幣（下同）約
    5000元，得手後再搭乘該綽號「傑仔」男子所駕車輛離去。
    嗣丁○○於96年5月14日發覺遭竊並報警處理後，經警採集
    現場遺留之飲料瓶（含吸管）及煙蒂上之唾液檢體送驗，檢
    驗比對結果與乙○○、丙○○2人之DNA型別相符，始循線查
    獲上情。
二、案經臺南縣警察局白河分局報請臺灣臺南地方法院檢察署檢
    察官偵查起訴。
    理  由
一、前開事實，業據被告乙○○於警訊、偵查及本院審理中均坦
    承不諱，核與被害人丁○○指訴失竊情節及同案被告丙○○
    在偵查中所供承內容相符，復有臺南縣警察局鑑驗書、證物
    清單、刑事案件證物採驗紀錄表、勘察採證報告、現場圖各
    1份及現場照片32張附卷可證。事證明確，被告犯行堪以認
    定，應依法論科。
二、又起訴意旨雖指陳被告係與丙○○及綽號「傑仔」者結夥3
    人竊盜云云，但被告、丙○○及綽號「傑仔」3人究竟如何
    為犯意聯絡及行為分擔，起訴意旨則並未舉證以實其說。經
    查，起訴意旨應是根據被告乙○○在警局中所述「傑仔」開
    車載其等前往現場，並在外把風，之後竊得的現金約5000元
    均交給「傑仔」抵債等語（見警卷第2-4頁）為據。惟被告
    在偵查中即否認「傑仔」知情要去竊盜之事（見偵查卷第9
    頁），尚難僅憑被告前後不一之供述作為本案認定被告等3
    人結夥竊盜之證據。況同案之被告丙○○於警、偵訊中均供
    稱不認識綽號「傑仔」之人，並供稱是被告乙○○提議要偷
    東西等語（見偵查卷第5頁）。丙○○既與「傑仔」不熟，
    應無迴護「傑仔」之理，若果3人曾共同謀議竊盜乙事，丙○○應當會供述3人謀議之情，然丙○○始終未為如此之供
    述。再被告等2人攜帶螺絲起子、踰越圍牆行竊，所為已構
    成加重竊盜罪，結夥3人行竊亦屬同條項之加重條件之一而
    已，縱未構成結夥3人加重條件，亦無法改變被告所犯之加
    重竊盜罪，因此，被告殊無特別迴護「傑仔」以逃避結夥3
    人之竊盜加重要件之必要。故本案既缺乏證據認定綽號「傑
    仔」之人事前已知情被告等2人要行竊而開車載其等前往並
    在外負責把風，被告所辯應可堪採信，本案應非被告及丙○○、「傑仔」結夥3人所為。
三、按扣案黑色螺絲起子為金屬製，客觀上對於人之生命、身體
    、安全可構成威脅，具危險性，當屬兇器。核被告攜帶兇器
    ，踰越圍牆進入屋內行竊，所為係犯刑法第321條第1項第2
    、3款之加重竊盜罪。被告乙○○有如犯罪事實欄所示之論
    罪科刑紀錄，有臺灣高等法院被告前案紀錄表在卷可參，其
    於5年內故意再犯本件有期徒刑以上之罪，為累犯，應依刑
    法第47條第1項之規定加重其刑。又被告乙○○與同案被告
    丙○○間有犯意聯絡及行為分擔，均為共同正犯。爰審酌被
    告之品行、犯罪動機、目的、手段、竊得之金錢尚少所生之
    危害非重及犯罪後已坦承犯行態度良好等一切情狀，量處如
    主文所示之刑，以資懲儆。扣案之黑色螺絲起子雖係供犯罪
    所用之物，但乃被害人所有，業經被害人證述在卷（見本院
    卷第46頁），故不予宣告沒收，併予敘明。
據上論結，應依刑事訴訟法第299條第1項前段，刑法第321條第1
項第2、3款、第47條，判決如主文。
本案經檢察官甲○到庭執行職務。
中    華    民    國    97    年    2     月    15    日
                  刑事第八庭    法  官  彭喜有
以上正本證明與原本無異。
如不服本判決應於收受本判決後10日內向本院提出上訴書狀，並
應敘述具體理由。如未敘述上訴理由者，應於上訴期間屆滿後20
日內向本院補提理由書狀（均須按他造當事人之人數附繕本）「
切勿逕送上級法院」。
                                書記官  黃傳鈞
中    華    民    國    97    年    2     月    15    日
附錄本案論罪科刑法條全文
中華民國刑法第321條：
犯竊盜罪而有左列情形之一者，處六月以上、五年以下有期徒刑
：
一、於夜間侵入住宅或有人居住之建築物、船艦或隱匿其內而犯
    之者。
二、毀越門扇、牆垣或其他安全設備而犯之者。
三、攜帶兇器而犯之者。
四、結夥三人以上而犯之者。
五、乘火災、水災或其他災害之際而犯之者。
六、在車站或埠頭而犯之者。
前項之未遂犯罰之。


司法院資訊處製作；財團法人民間司法改革基金會備份。
